【裁判字號】    97,易,2037
【裁判日期】    970630
【裁判案由】    加重竊盜
【裁判全文】
臺灣臺中地方法院刑事判決              97年度易字第2037號
公  訴  人  臺灣臺中地方法院檢察署檢察官
被      告  丙○○
                    （現另案在臺灣臺中監獄執行中）
            壬○○
                    （現另案在臺灣臺中監獄臺中分監執行中
                    ）
上列被告等因加重竊盜案件，經檢察官提起公訴（九十七年度偵
字第四○六號），本院判決如下：
    主    文
丙○○共同攜帶兇器竊盜，累犯，處有期徒刑捌月，螺絲起子壹
支，沒收。又共同攜帶兇器竊盜，累犯，處有期徒刑捌月，螺絲
起子壹支，沒收。又共同攜帶兇器竊盜，累犯，處有期徒刑捌月
，螺絲起子壹支，沒收。又共同攜帶兇器竊盜，累犯，處有期徒
刑拾月，螺絲起子壹支，沒收。又共同攜帶兇器竊盜，累犯，處
有期徒刑捌月，螺絲起子壹支，沒收。又共同攜帶兇器竊盜，累
犯，處有期徒刑捌月，螺絲起子壹支，沒收。又共同攜帶兇器竊
盜，累犯，處有期徒刑拾月，螺絲起子壹支，沒收。又共同攜帶
兇器竊盜，累犯，處有期徒刑捌月，螺絲起子壹支，沒收。應執
行有期徒刑伍年，螺絲起子壹支，沒收。
壬○○共同攜帶兇器竊盜，累犯，處有期徒刑捌月，螺絲起子壹
支，沒收。又共同攜帶兇器竊盜，累犯，處有期徒刑捌月，螺絲
起子壹支，沒收。又共同攜帶兇器竊盜，累犯，處有期徒刑捌月
，螺絲起子壹支，沒收。又共同攜帶兇器竊盜，累犯，處有期徒
刑拾月，螺絲起子壹支，沒收。又共同攜帶兇器竊盜，累犯，處
有期徒刑捌月，螺絲起子壹支，沒收。又共同攜帶兇器竊盜，累
犯，處有期徒刑捌月，螺絲起子壹支，沒收。又共同攜帶兇器竊
盜，累犯，處有期徒刑拾月，螺絲起子壹支，沒收。又共同攜帶
兇器竊盜，累犯，處有期徒刑捌月，螺絲起子壹支，沒收。應執
行有期徒刑伍年，螺絲起子壹支，沒收。
    犯罪事實
一、丙○○前於民國九十三年間因犯竊盜罪，經本院以九十三年
    度易字第一一五八號判處有期徒刑十月，與另違反之毒品危
    害防制條例案件（經本院以九十三年度訴字第一四二八號判
    處有期徒刑一年確定），復經本院裁定應執行有期徒刑一年
    九月確定，送監執行，於九十五年三月一日縮短刑期假釋出
    獄；丙○○於假釋期間之九十五年六月二十三日又犯竊盜罪
    ，經本院以九十五年度中簡字第一九八四號判處有期徒刑六
    月，與另違反之毒品危害防制條例案件（經本院以九十五年
    度訴字第二二四一號判處有期徒刑十月確定），經本院裁定
    應執行有期徒刑一年三月確定，前開假釋復經撤銷，送監執
    行殘刑四月又十七日，於九十六年二月十九日執行期滿，自
    隔日起接續執行上開一年三月有期徒刑，至九十六年七月十
    六日因減刑後（減為有期徒刑七月又十五日）執行完畢出監
    。壬○○於九十五年間，因犯搶奪罪及違反電信法等案件，
    經本院以九十五年度訴字第一六一號分別判處有期徒刑十一
    月及三月，與另違反之毒品危害防制條例案件（經本院以九
    十四年度訴字第三七五○號判處有期徒刑八月確定），經本
    院裁定應執行有期徒刑一年八月確定，送監執行，於九十六
    年四月十七日縮短刑期假釋出監，並於九十六年六月十三日
    縮刑期滿未經撤銷假釋，刑期以已執行完畢論。詎其二人均
    不知悔改，竟共同基於意圖為自己不法所有之竊盜犯意聯絡
    ，並分別起意，而由丙○○持壬○○所有之型尖、質地尖硬
    ，客觀上足供兇器使用之螺絲起子一支（另案扣押），各於
    如附表所示之時間、地點，以附表所示之方式，竊取附表所
    示戊○○等人所有置於車內之財物（犯罪時間、地點、方法
    及所竊取財物均詳如附表所示）（毀損部分均未據告訴）。
    嗣經庚○○、己○○發現遭竊後，乃報警處理，經警採集犯
    嫌疑留在車上指紋送鑑驗後，始循線查獲二人。丙○○、壬○○二人於到案後，就附表編號一至三及編號五、六、八所
    列各次攜帶兇器竊盜之犯罪，於有偵查權之機關尚未發覺犯
    人為何人前，主動向承辦之警員坦承犯行，經警員帶同查證
    無誤後，進而接受裁判。
二、案經臺中市警察局第二分報請臺灣臺中地方法院檢察署檢察
    官偵查起訴。
    理    由
一、證據能力之說明：按現行刑事訴訟法為保障被告之反對詰問
    權，排除具有虛偽危險性之傳聞證據，以求實體真實之發見
    ，於該法第一百五十九條第一項明定被告以外之人於審判外
    之言詞或書面陳述，除法律有規定者外，不得作為證據。而
    刑事訴訟法第一百五十九條之一至第一百五十九條之四有傳
    聞法則之例外規定，且被告以外之人於審判外之陳述，雖不
    符前四條之規定，而經當事人於審判程序同意作為證據，法
    院審酌該言詞陳述或書面陳述作成時之情況，認為適當者，
    亦得為證據；當事人、代理人或辯護人於法院調查證據時，
    知有第一百五十九條第一項不得為證據之情形，而未於言詞
    辯論終結前聲明異議者，視為有前項之同意，刑事訴訟法第
    一百五十九條之五定有明文。查本件證人即被害人戊○○、
    丁○○、辛○○、庚○○、乙○○、陳依臻、己○○、甲○○等人於警詢中之證述，屬於審判外之陳述，為傳聞證據，
    然被告丙○○、壬○○二人於本院審理時同意就前開證人警
    詢之證述作為證據，有本院審判筆錄一份在卷可憑，本院審
    酌上開證據資料製作時之情況，尚無違法不當及證明力明顯
    過低之瑕疵，亦認為以之作為證據應屬適當，且指訴內容係
    針對被告丙○○、壬○○是否有竊盜犯行之事實，為證明本
    案犯罪事實所必要，故揆諸上開規定，爰依刑事訴訟法第一
    百五十九條之五規定，認上揭證據資料均例外認有證據能力
    ，合先敘明。
二、訊據被告丙○○、壬○○二人對於前揭犯罪事實均坦承不諱
    ，並據證人即被害人戊○○、丁○○、辛○○、庚○○、乙○○、陳依臻、己○○、甲○○等人於警詢時證述明確，復
    有內政部刑事警察局九十六年十月二十五日刑紋字第○九六
    ○一四七九四七號、九十六年九月二十七日刑紋字第○九六
    ○一四七九六四號鑑驗書各一份、採證照片三十九張附卷可
    稽。被告二人持以行竊之螺絲起子，係屬尖銳或厚重之物，
    在客觀上足以危害人之生命、身體，自屬兇器；而被告二人
    共同竊取附表所示之自用小客車內財物既遂，其等顯有為自
    己不法所有之意圖。被告之自白核與事實相符。本案事證明
    確，被告二人犯行均堪認定。
三、核被告二人所為，均係犯刑法第三百二十一條第一項第三款
    之攜帶兇器竊盜罪。被告二人所犯如附表所列之各罪間，犯
    意各別，行為互殊，均應分論併罰。又查，被告丙○○前於
    民國九十三年間，因竊盜罪，經本院以九十三年度易字第一
    一五八號判處有期徒刑十月確定，與另違反之毒品危害防制
    條例案件（經本院以九十三年度訴字第一四二八號判處有期
    徒刑一年確定）定應執行刑為有期徒刑一年九月確定，送監
    執行，於九十五年三月一日縮短刑期假釋出獄；其於假釋期
    間之九十五年六月二十三日又犯竊盜罪，經本院以九十五年
    度中簡字第一九八四號判處有期徒刑六月確定，與另違反之
    毒品危害防制條例案件（經本院以九十五年度訴字第二二四
    一號判處有期徒刑十月確定）定應執行刑為有期徒刑一年三
    月確定。上開假釋經撤銷而於九十五年十月三日起入監執行
    殘刑四月又十七日，於九十六年二月十九日執行期滿，自隔
    日起接續執行上開一年三月有期徒刑，至九十六年七月十六
    日因減刑後（減為有期徒刑七月又十五日）執行完畢出監。
    另被告壬○○於九十五年間，因犯搶奪罪及違反電信法等案
    件，經本院以九十五年度訴字第一六一號分別判處有期徒刑
    十一月及三月，與另違反之毒品危害防制條例案件（經本院
    以九十四年度訴字第三七五○號判處有期徒刑八月確定）定
    應執行刑為一年八月確定，送監執行，於九十六年六月十三
    日假釋期滿執行完畢，此有臺灣高等法院被告前案紀錄表二
    份可按，其等於徒刑執行完畢後，五年以內故意再犯本件有
    期徒刑以上之罪，均為累犯，均應依刑法第四十七條之規定
    就所犯附表各罪各加重其刑。附表編號一至三及編號五、六
    、八所載各次犯行，乃被告二人到案後，在有偵查權限之員
    警尚不知犯人為何時前，主動自首，且盱衡案內所有之卷證
    ，其二人自首之動機顯非由於情勢所迫，也非基於預期邀獲
    減輕其刑之寬典所致，本院因認應係出自其等內心之真誠悔
    悟，爰依刑法第六十二條前段之規定，就上開所載被告二人
    所犯附表編號一、二、三、五、六、八所示各次攜帶兇器竊
    盜之犯行，均減輕其刑，且皆先加重後減輕之。至附表編號
    四、七之攜帶兇器竊盜罪等，並無自首之情形，無從斟酌宜
    否減輕其刑，附予敘明。爰審酌被告二人前已有多次前科，
    素行不佳，及渠等年輕力壯，不思以一己之力，循正當方式
    獲取錢財，本案犯案之動機、目的、手段、及其二人分工，
    及本件所犯次數多達八件，造成被害人損害非輕，並其等犯
    後坦承犯行，態度尚佳等一切情狀，各量處如主文所示之刑
    ，並分別定應執行之刑。
四、被告二人所持用以行切竊之螺絲起子一支，係被告壬○○所
    有，供其等犯本案八件攜帶兇器竊盜所用之物，業據被告二
    人供承在卷，爰依刑法第三十八條第一項第二款宣告沒收。
據上論斷，應依刑事訴訟法第二百九十九條第一項前段，刑法第
二十八條、第三百二十一條第一項第三款、第四十七條第一項、
第六十二條前段、第五十一條第五款、第三十八條第一項第二款
，判決如主文。
中    華    民    國    97    年     6    月    30    日
                    刑事第六庭  法  官  戴博誠
上正本證明與原本無異。
如不服本判決，應於收受送達後10日內向本院提出上訴書狀（應
敘述具體理由並附繕本）。
上訴書狀如未敘述理由，應於上訴期間屆滿後20日內補提理由書
於本院。
                                書記官  林政佑
中    華    民    國    97    年     6    月    30    日
【附錄論罪科刑法條】
刑法第三百二十一條第一項第三款：
犯竊盜罪而有左列情形之一者，處六月以上五年以下有期徒刑：
三、攜帶兇器而犯之者。
附表：
 ┌──┬─────┬─────┬───┬────┬─────────────┐
 │編號│   時間   │   地點   │被害人│  財物  │        犯罪手法          │
 ├──┼─────┼─────┼───┼────┼─────────────┤
 │ 1  │96年7 月30│臺中市西區│戊○○│車內汽車│丙○○與壬○○共乘機車至該│
 │    │日下午6 時│建國北路與│      │音響1組 │處，由壬○○把風，丙○○持│
 │    │許至8月2日│永安街口  │      │        │客觀上足供作為兇器使用之螺│
 │    │下午5 時30│          │      │        │絲起子（另案扣押）打破自小│
 │    │分間之某時│          │      │        │客車車窗後行竊得手 (車號：│
 │    │刻        │          │      │        │Z7-6138號）               │
 ├──┼─────┼─────┼───┼────┼─────────────┤
 │ 2  │96年8 月24│臺中市文武│丁○○│車內音響│丙○○與壬○○共乘機車至該│
 │    │日下午5 時│街15號前  │      │1組     │處，由壬○○把風，丙○○持│
 │    │50分許    │          │      │        │客觀上足供作為兇器使用之螺│
 │    │          │          │      │        │絲起子（另案扣押）打破自小│
 │    │          │          │      │        │客車車窗後行竊得手（車號：│
 │    │          │          │      │        │3237-FQ號）               │
 ├──┼─────┼─────┼───┼────┼─────────────┤
 │ 3  │96年8 月24│臺中市北區│辛○○│車內音響│丙○○與壬○○共乘機車至該│
 │    │日晚上07時│文武街15號│      │1組     │處，由壬○○把風，丙○○持│
 │    │50分許    │前        │      │        │客觀上足供作為兇器使用之螺│
 │    │          │          │      │        │絲起子（另案扣押）打破自小│
 │    │          │          │      │        │客車車窗後行竊得手（車號：│
 │    │          │          │      │        │VY-5113號）               │
 ├──┼─────┼─────┼───┼────┼─────────────┤
 │ 4  │96年8 月24│臺中市北區│庚○○│車內音響│丙○○與壬○○共乘機車至該│
 │    │日晚上9 時│水源街34號│      │1組     │處，由壬○○把風，丙○○持│
 │    │30分許    │旁        │      │        │客觀上足供作為兇器使用之螺│
 │    │          │          │      │        │絲起子（另案扣押）打破自小│
 │    │          │          │      │        │客車車窗後行竊得手        │
 │    │          │          │      │        │（車號：3551-LQ號）       │
 ├──┼─────┼─────┼───┼────┼─────────────┤
 │ 5  │96年8 月29│臺中市北區│乙○○│車內音響│丙○○與壬○○共乘機車至該│
 │    │日晚上10時│精武路298 │      │1台、現 │處，由壬○○把風，丙○○持│
 │    │50分許    │號旁      │      │金新臺幣│客觀上足供作為兇器使用之螺│
 │    │          │          │      │550元、 │絲起子（另案扣押）打破自小│
 │    │          │          │      │存摺、手│客車車窗後行竊得手（車號：│
 │    │          │          │      │機電池  │4392-NC號）               │
 ├──┼─────┼─────┼───┼────┼─────────────┤
 │ 6  │96年9 月08│臺中市東光│陳依臻│車內汽車│丙○○與壬○○共乘機車至該│
 │    │日下午4 時│路與東光五│      │音響 1台│處，由壬○○把風，丙○○持│
 │    │許至翌日上│街交叉口  │      │、回數票│客觀上足供作為兇器使用之螺│
 │    │午7 時30分│          │      │1本、DVD│絲起子（另案扣押）打破自小│
 │    │許間之某時│          │      │光碟片20│客車車窗後行竊得手（車號：│
 │    │刻        │          │      │片      │4937-TZ號）               │
 ├──┼─────┼─────┼───┼────┼─────────────┤
 │ 7  │96年9月9日│臺中市北區│己○○│車內液晶│丙○○與壬○○共乘機車至該│
 │    │晚上7 時20│雙十路2 段│      │螢幕、音│處，由壬○○把風，丙○○持│
 │    │分許      │11 號前   │      │響各1台 │客觀上足供作為兇器使用之螺│
 │    │          │          │      │        │絲起子（另案扣押）打破自小│
 │    │          │          │      │        │客車車窗後行竊得手（車號：│
 │    │          │          │      │        │1977-EW號）               │
 ├──┼─────┼─────┼───┼────┼─────────────┤
 │ 8  │96年9 月15│臺中市北區│甲○○│車用無線│丙○○與壬○○共乘機車至該│
 │    │日下午2 時│德化街82號│      │電1台   │處，由壬○○把風，丙○○持│
 │    │30分許    │前        │      │        │客觀上足供作為兇器使用之螺│
 │    │          │          │      │        │絲起子（另案扣押）打破自小│
 │    │          │          │      │        │客車車窗後行竊得手（車號：│
 │    │          │          │      │        │0558-SG號）               │
 └──┴─────┴─────┴───┴────┴─────────────┘


司法院資訊處製作；財團法人民間司法改革基金會備份。
